Inventaris van de verzameling binnenlandse kaarten Hingman, eerste en tweede supplement, 1529-1813 (1951)
Nationaal Archief, Den Haag
- Eerste supplement Hingman (4.VTHR inv.nrs. 3848 t/m 4796)
  - Schetskaart van een gedeelte van de verdronken waard van Zuid Holland., midden 18de eeuw; 4667; 3 stukken Manuscript Afmetingen 39 x 32 cm
  - Kaart van de binnen en buiten landen en platen in de Zuid Hollandse waard onder de jurisdictie van Twintighoeven en de Zwaluwen, toekomende Zijne Majesteit de Koning van Pruisen., 1747; 4668; Manuscript Afmetingen 82 x 58 cm
    M. de Vries.
  - Kaart van de limietscheiding van de heerlijkheid Twintighoeven in de nieuwe dijkagie van Wieldrecht in de verdronken waard van Zuid Holland, opgemaakt naar aanleiding van de uitspraak van de Hertogin van Parma van 1561., 1660; 4669; Manuscript Afmetingen 63 x 60 cm
    Kopie van 1757 vervaardigd door P. Kleyn naar een origineel vervaardigd door Johannes Dou en Matthys van der Velden.
  - Kaart van zekere hoeven, toekomende de Pr. van Oranje, gelegen onder Oosterhout bij Breda., 1769; 4670; Manuscript Afmetingen 50 x 65 cm
    Kopie 18e eeuw, vervaardigd door P. Kleyn.
  - Kaart van de Alloysen- of Bovenpolder op het eiland van Dordrecht met de buitengorzen, geulen en platen daarvoor gelegen., 1756; 4671; Manuscript Afmetingen 55 x 80 cm
    Kopie uit de 18de eeuw, vervaardigd door Jan van der Linden Goverts.
  - Kaart van de gorzen, slijken en aanwassen, gelegen buiten de nieuwe zeedijk van Numanspolder, gelegd in 1642, gemaakt ten verzoeke van de ambachtsheren van Kromstrijen., 1653; 4672; Manuscript Afmetingen 57 x 150 cm
    Vervaardigd door R. van der Lith.
  - Schetskaarten van en aantekeningen omtrent de Emiliapolder de Zonzeelsepolder en andere polders onder Hoge en Lage Zwaluwe, Geertruidenberg enz., Midden 18de eeuw; 4673; 1 pak Manuscript
  - Schetskaarten van en aantekeningen omtrent de grensscheiding van verschillende heerlijkheden onder Raamsdonk, Oosterhout enz., Midden 18de eeuw; 4674; 5 bladen Manuscript
  - Kaart van de Middelschans en omliggende landen bij Geertruidenberg., 18de eeuw; 4675; Manuscript Afmetingen 32.5 x 39.5 cm
  - Plan van het voormalige fort de Voorn op de vereniging van Maas en Waal bij Heerewaarden., 17de eeuw; 4676; Manuscript Afmetingen 18 x 32 cm
  - Kaart van de Bommelerwaard., 1765; 4677; Manuscript Afmetingen 49 x 100 cm
    Vervaardigd door Joh. Camp.
    Aanwinst 1887 A 10a 1.
  - Kaart van de Tielerwaard., Z.j. (ca. 1813); 4678; Manuscript Afmetingen 61.5 x 191 cm
    Aanwinst 1887 A 10a 2.
  - "Kaart van de bedijkte Schermeer ... met de verdeeling der sectiën volgens de kadastrale plans ... "., 1836; 4679; Afmetingen 80 x 102 cm
    Vervaardigd door A. v. Diggelen. Sculpsit Dl Veelwaard en Zn.
    Aanwinst 1887 A 10a 3.
  - Tabel, behorende bij het werk van J. Scheltema: Staatkundig Nederland., 1805; 4680; Afmetingen 63 x 95 cm
    Aanwinst 1887 A 11c.
  - "Carte Générale du Grand Canal d' Amsterdam traversant la Nord Hollande ... "., 1825; 4681; Afmetingen 24.5 x 74.5 cm
    Gegraveerd naar een kaart van J. Blanken Jansz. Uitgever E. Maaskamp.
    Aanwinsten 1887 blz. 14.
  - "Kaart van dat gedeelte der Provincie Overijssel, het welk bij den Jongsten Waternood, op den 4 & 5 Februari 1825, geheel is overstroomd geweest ... ", 1826; 4682A-4682B; Afmetingen 94 x 82 cm
    Vervaardigd door J.J. Sorg. Sculpsit C. v. Baarsel en Zn. Afzonderlijk het hierbij behorend Gedenkstuk, Sculpsit J.C. Zurcher.
    Aanwinsten 1887 A 11e.
    - Blad 1, 4682A
    - Blad 2, 4682B
  - Kaart van den Anna Paulowna Polder in Noord Holland, ingedijkt in de jaren 1845 en 1846., 1848; 4683; Afmetingen 51 x 71 cm
    Uitgever A.C. Kruseman, Haarlem. Met manuscript aantekeningen.
    Aanwinst 1887 A 11f.
  - "Carte du camp d'Utrecht commandé par le général en chef Marmont"., Z.j. (ca. 1800); 4684; Afmetingen 55.5 x 68 cm
    Vervaardigd door Le Fèvre de Montigny. Sculpsit C. van Baarsel.
    Aanwinst 1887 A 11g.
  - Kaart van een perceel in de polder "de Stad" op het eiland Overflakkee., 1587; 4685; Manuscript Afmetingen 51 x 44 cm
    Vervaardigd door J. Huibertsen.
  - Kaart van een stuk land, toekomende het Sacraments Gasthuis te 's-Gravenhage, gelegen aan de Denneweg., 1645; 4686; Manuscript Afmetingen 29 x 39 cm
    Aanwinst 1887 B 22.
  - Twee plans van de vesting Bergen op Zoom., 18de eeuw; 4687A-4687B; Manuscript Afmetingen 42 x 55 cm en 58 x 98 cm
    - Blad 1, 4687A; Afmetingen 42 x 55 cm
    - Blad 2, 4687B; Afmetingen 58 x 98 cm
  - Kaart van de limietscheiding van Raamsdonk., 1757; 4688; Manuscript Afmetingen 40 x 51 cm
    Vervaardigd door Jan J. Stakman.
  - Plattegrond van het klooster St. Catharinadal te Breda met de daarbij behorende landen en pachthoeven in 1646., 4689; Manuscript Afmetingen 26 x 40.5 cm
    Geschenk van de heer v. Lommel.
    Vervaardigd door Van der Aura. Kopie
  - Kaart van de Ouden Dooimanswaard, Eierwaard en Donderzand., 1808; 4690; Manuscript Afmetingen 43.5 x 60.5 cm
  - Caertboek van alle de landen, gehoord hebbende den Capitulaeren, eertijds binnen St. Geertruidenberg., 1619; 4691; 1 katern Manuscript
    Nassause Domeinraad fol. 1054 vo.
    Vervaardigd door Jacob Lips
    kaartboek
  - Kaart van het Asseltse bos onder Dieren., 1648; 4692; Manuscript Afmetingen 33 x 41.5 cm
  - Kopie van een kaart van de grensscheiding tussen de Ruurlose en Beltrumse venen onder Lichtenvoorde van 1641, 19e eeuw; 4693; Manuscript Afmetingen 42.5 x 70 cm
  - Kaart van de grond van Koningsveld bij Delft., 1574; 4695; Manuscript op perkament Afmetingen 46 x 58 cm
    Vervaardigd door Jan Potter
  - Plattegrond van enige percelen, liggende aan de poort, gaande van de Molenstraat naar de Oude Hof te 's-Gravenhage., 4696; Manuscript Afmetingen 20 x 32 cm
    Nassause Domeinraad fol. 1263, nr. 1.
  - Kaart van een kamp land, gelegen in Haagambacht bij de Snijderhoutseweg, toebehorend Jan IJsnouts van der Nesse, oud-burgemeester van Leiden., 1623; 4697; Manuscript op perkament Afmetingen 27.5 x 61 cm
    Vervaardigd door Jan Pieters Dou.
  - Kaart van de elstakkeren, weide, valleien en wildernissen, alwaar Hare Hoogheid Mevr. de Pr van Oranje van meninge is een huis te doen bouwen. (Huis ten Bosch)., 1645; 4698; Manuscript Afmetingen 32 x 42 cm
    Nassause Domeinraad Fol. 1263, nr. 2.
    Vervaardigd door Pieter Floris van der Salm Kopie 1668, vervaardigd door Floris van der Salm
  - Kaart van de woning en aanhorende landerijen, genaamd de Kleine Loo, gelegen bezuiden en over Zijne Hoogheids huis in het Haagbos., 1688; 4699; Manuscript Afmetingen 32 x 41.5 cm
    Nass Dom. fol 1259.
    Vervaardigd door Nic Stampioen
  - Plattegrond van het huis en de tuin het Kleine Loo., 18de eeuw; 4700; Manuscript Afmetingen 42 x 53.5 cm
    Nass. Dom. fol. 1259.
    Vervaardigd door H. Benseker
  - Kaart van een gedeelte der aangelegen situatie aan de Oost-zijde van het fort Hellevoetsluis, waarop aangewezen is het terrein waar zeer geschikt een hospitaal zou kunnen gebouwd worden., 1784; 4701; Manuscript Afmetingen 36 x 44.5 cm
    Vervaardigd door C.S. v.d. Graaf
  - Kaart van de hoofden in de Lek voor de heerlijkheid Liesveld tussen Nieuwpoort en Groot-Ammers., Z.j. (ca. 1720); 4702; Manuscript Afmetingen 28 x 42 cm
  - Kaart van de graaflijkheids gors voor Meeuwenoord., 1715; 4703; Manuscript Afmetingen 33 x 21 cm
    Vervaardigd door Abel de Vries.
  - Kaart van het nieuw bedijkt landeken, gelegen buiten de Strijense polder tussen Meeuwenoord en het poldertje van de heer Santheuvel., 1678; 4704; Manuscript Afmetingen 43.5 x 61 cm
    Vervaardigd door Mattheus van Nispen.
  - Kaart van drie percelen land, gelegen in Monsterambacht, omtrent de Holle watering., 1632; 4705; Manuscript op perkament Afmetingen 38 x 56 cm
    Nassause Domeinraad fol 1163, nr. 63.
  - Kaart van een kamp land, gelegen in Tedingerbroek, toebehorend Jan IJsnouts van der Nesse oud-burgemeester van Leiden., 1623; 4707; Manuscript op perkament Afmetingen 27 x 60 cm
  - Kaart van een kamp land, gelegen in Voorburg aan de Binnenweg, toebehorend Jan IJsnouts van der Nesse oud-burgemeester van Leiden., 1623; 4708; Manuscript op perkament Afmetingen 26.5 x 61 cm
  - Kaartjes van nader concept ter ontlasting van het Zederikwater bij de Arkelsedam., 1760; 4709A-4709B; Manuscript
    Vervaardigd door Bolstra.
    - Blad 1, 4709A; Afmetingen 21 x 33 cm
    - Blad 2, 4709B; Afmetingen 20 x 32 cm
  - Kaart van een stuk land in erfpacht uitgegeven, liggende aan de Brederode's wildernis., 1623; 4710; Manuscript op perkament Afmetingen 49 x 34 cm
    Vervaardigd door A. Verbeeck.
  - Kaartboek van de landen van de graaflijkheid van Holland, gelegen in de Zijpe, 1616; 4711; 1 deel manuscript op perkament
    Vervaardigd door Gerardus Theodorus Langendijk. Bevat vijftien kaarten en twee tekeningen.
  - Kaart van de limietscheiding tussen de heerlijkheden van St. Maartensdijk en de Zuidmoer in de nieuw bedijkte polder annex St. Maartensdijk en Stavenisse., 1734; 4712; Manuscript op perkament Afmetingen 36 x 39 cm
    Nassause Domeinraad fol. 1482, nr. 104.
    Vervaardigd door E. Pover, M. Catshoeck.
  - Kaart van het schor voor de Noord Kraaiert polder met concept baan over het schor en de slikken tot verbetering van de passage van het Sloe gelegen aan de groteweg Nr. 10 van Middelburg naar Kleef., 19de eeuw; 4713; Manuscript Afmetingen 48 x 62 cm
  - Kaart van peilingen en opnemingen der vaarwaters en situatiën tussen Zuid Beveland en de vaste wal van Bergen op Zoom tot Zandvliet in Brabant., 1804; ---; 4714; Manuscript
    Bevindt zich in Collectie Blanken toegang 4.BLF, inventarisnr. 58-2
  - Kaart van enige percelen, toebehorende aan de kerk van Hontenisse., 1646; 4715; Manuscript Afmetingen 52 x 37 cm
    Vervaardigd door L. Willemaert.
  - Plan der stad Hulst en onderhorige forten., 1785; 4716; Manuscript Afmetingen 64 x 159 cm
    Vervaardigd door E.G. van der Plaat.
  - 't Plan van Hulst met zijn Onderhorige Forten, Mitsgaders de Attaque der Fransen gedaan.", 18de eeuw; 4717; Afmetingen 37 x 46 cm
  - Kaart van de Wilhelmuspolder in Hulsterambacht., 1649; 4718; Manuscript Afmetingen 33 x 42 cm
  - Kaart figuratief van de situatie en schorren, gelegen tussen het Saaftingergat en het Sas van Gent, waarop aangetoond wordt het project van bedijking, vastgesteldt bij haar Ed. Mog. Res. van 28 nov. 1782., Z.j. (ca. 1782); 4719; Manuscript Afmetingen 46.5 x 120 cm
  - "Leeuwarden de hooftstadt van Frislant Leovardia Metropolis Frisiae, M.D.C. III, 1603"., 4720; Afmetingen 39 x 48 cm
    Vervaardigd door Joh. Sems.
    Aanwinst 1882.
  - Verzameling kaarten van de voormalige kantongerechten in de prov. Zuid Holland tijdens het Franse bestuur. (Besluit van de Hertog van Plaisance 27 Wintermaand 1810)., ca. 1810; 4721-4747; 27 stukken. Manuscript Afmetingen ongeveer 37.5 x 47.5 cm
    - Alphen., 4721
    - Beierland., 4722
    - Brielle., 4723
    - Delft., 4724
    - Dordrecht., 4725
    - Goeree., 4726
    - Gorinchem., 4727
    - Gouda., 4728
    - 's-Gravenhage., 4729
    - Haastrecht., 4730
    - Hillegersberg., 4731
    - Katwijk., 4732
    - Leiden., 4733
    - Mijdrecht., 4734
    - Naaldwijk., 4735
    - Noordwijk., 4736
    - Rotterdam., 4737
    - Schiedam., 4738
    - Schoonhoven., 4739
    - Sliedrecht., 4740
    - Sommelsdijk., 4741
    - Strijen., 4742
    - Vianen., 4743
    - Vlaardingen., 4744
    - Voorburg., 4745
    - Woerden., 4746
    - Woubrugge., 4747
  - "Kaartje van het Land van tusschen Maas en Waal en van het Rijk van Nijmegen"., 1799; 4748-4748A; Afmetingen 20 x 42 cm
    Vervaardigd door M.J. de Man en M.A. Snoeck Sculpsit C. van Baarsel
    - 1e exemplaar, 4748
    - 2e exemplaar, 4748A
  - Verschillende tekeningen van molens en andere instrumenten en een katern met verschillende uitvindingen van Simon Stevin, eerste helft 17de eeuw; 4795-4795I; 9 bladen en 1 katern Manuscript
    Afkomstig uit archief Staten-Generaal, Loketkas Kaarten, no. 29.
    - Originele omslag uit het archief van de Staten-Generaal, 4795
      Staten-Generaal Lit. K no. 29.
    - Ontwerp voor een baggerwerktuig (diepmachine), 4795A
      Behoort vermoedelijk bij een octrooi-aanvraag.
    - Ontwerp voor een sluis, 4795B
    - Tekening van een baggerbeugel, 4795C
      Op de versozijde: 'Patroon van een octroy'.
    - Tekening van een door een paard aangedreven baggerwerktuig, 4795D
    - Beschrijving van 'Verscheyden inventiën van Simon Stevin', met illustraties, 4795E; 1 katern
      Het betreft een molentrap, poldermolens, sluizen, baggerwerktuigen, het lossen van bagger en een braatspit.
    - Tekening van een donderbus in twee delen, 4795F
      Met opgedrukt zegel van de Staten-Generaal. Behoort vermoedelijk bij een octrooi-aanvraag.
    - Tekening van een drijvende mijn, in zee aangetroffen door kapitein Mol van Amsterdam met het schip de Tonijn en kapitein Cruyck van Rotterdam met het schip de Gouden Leeuw (hier als 'Gele Leeuw'), 4795G
    - Tekening van een sloep van 67 voet, 4795H
      Op de versozijde: 'Caerten, affteeckeninge van seeckere Chaloupe. Lit. N.'
    - Tekening van een klein fregat van 110 voet lang, zonder tuigage, 4795I
      Op perkament.
  - Los omslag met blindzegel, 16 november 1791; 4796; 4720B
    Het is onbekend waar dit omslag bijhoort.
  - Beschrijvingen van kaarten en tekeningen die onderdeel zijn van andere archieven of collecties
    - In beheer bij het Nationaal Archief
      - Archief van de Staten-Generaal
        - Kaart van de moeren, passen, leidijken en inundatie der moeren tussen Hasselt en Koevorden., 1681; ---; 4452; Manuscript Afmetingen 30 x 49 cm
          Vervaardigd door Jan van Alberdingh.
          In het verbaal van de Gecommitteerden naar de moeren in Overijssel, Drenthe en Westwoldingerland. 31 juli 1681. Aan te vragen als toegang 1.01.02 inv.nr. 8914.
          Voorheen inv.nr. 4452.
        - Kaart van de moeren, passen, leidijken en inundatie der moeren tussen Koevoerden en het klooster Ter Apel., 1681; ---; 4453; Manuscript Afmetingen 35 x 43 cm
          Voorheen inv.nr. 4453.
        - Kaart van de moeren, passen, leidijken en inundatie der moeren tussen het klooster Ter Apel en Langerakkerschans of Dijle., 1681; ---; 4454; Manuscript Afmetingen 52 x 38 cm
          Ook beschreven in Collectie Blanken toegang 4.BLF, inventarisnr. 340.
          Voorheen inv.nr. 4454.
        - Kaarten van de moerassen omtrent Rouveen, Ommerschans, Koevorden, Klooster Ter Apel, Bourtange en Langerakkerschans, behorende bij het verbaal van Gecommitteerde van de Staten Generaal tot de inspectie., ---; 4321; Manuscript Diverse Afmetingen
          Ingebonden achter het verbaal bij Binnenlandse Verbalen Groningen, d.d. 31 juli 1681. Aan te vragen als toegang 1.01.02 inv.nr. 8915.
          Voorheen inv.nr. 4321.
      - Archief van de Nassause Domeinraad
        - Kaart van de kadelboomgaards tienden en Heer Gerard de Bruijne's tienden in Monsterambacht., 1546; ---; 4706; Manuscript
          Vervaardigd door Coenraad Oelezoon.
          Zie ook 4.VTHR inv.nr. 222.
          Bevindt zich in Nassause Domeinen fol. 1164, nr. 72.
      - Archief van de Grafelijkheidsrekenkamer
        - Kaarten en tekeningen die zich als bijlage bevinden bij de originele appointementen betreffende waarden, gorzen, dijken enz. en visserijen in het archief van de Grafelijkheidsrekenkamer, ---
          Zie voor de serie appointementen betreffende waarden, gorzen, dijken enz. en visserijen 3.01.27.01, inv.nrs. 195 t/m 282.
          De kaarten kregen in het Eerste Supplement een afzonderlijke nummering en een afzonderlijke beschrijving, maar bleven deel van het archief van de Grafelijkheidrekenkamer. Het betreft de nu vervallen inv.nrs. 3850 t/m 3887, 3889 t/m 3902, 3904, 3906 t/m 3912, 3914 t/m 3924, 3926 t/m 3956, 4151, 4228 t/m 4235, 4237 t/m 4244, 4346 t/m 4351, 4402, 4409, 4414, 4430, 4436, 4442, 4447 t/m 4450, 4749 t/m 4755 en 4789 t/m 4794.
          - Kaart van een stuk wildernisse, gelegen te Bloemendaal en de heerlijkheid Brederode. (Rekestrant Jacob en Pieter Braa), ---; 3850; Manuscript Afmetingen 20 x 33 cm
            Bevindt zich in het archief van de Grafelijkheidsrekenkamer, toegang 3.01.27.01 inv.nr. 263 bij het appointement van 19 jan. 1730.
          - Kaart van een stuk wildernis annex de hofstede Saxenburg, gelegen in de ban van Aelbertsberg en Bloemendaal. (Rekestrant Hendrik Hermansz.), 1742, ---; 3851; 2 stukken Manuscript Afmetingen elk 48 x 63 cm
            Vervaardigd door Jan Spruijtenbergh.
            Bevindt zich in het archief van de Grafelijkheidsrekenkamer, toegang 3.01.27.01 inv.nr. 268 bij het appointement van 29 april 1745.
            Voorheen inv.nr. 3851.
          - Kaart van een perceel grond uit des graaflijkheids duin onder Aelbertsberg of Bloemendaal. (Rekestrant Philips Kops), 1765, ---; 3853; Manuscript Afmetingen 38 x 52 cm
            Vervaardigd door Adriaan Snoeck.
            Bevindt zich in het archief van de Grafelijkheidsrekenkamer, toegang 3.01.27.01 inv.nr. 273 bij het appointement van 25 sept. 1765.
            Voorheen inv.nr. 3853.
          - Kaart van een perceel duingrond uit des Graaflijkheids wildernis in Brederode onder Bloemendaal. (Rekestrant David van der Poorten), 1766, ---; 3854; Manuscript Afmetingen 41 x 32 cm
            Vervaardigd door Jan Ruy.
            Bevindt zich in het archief van de Grafelijkheidsrekenkamer, toegang 3.01.27.01 inv.nr. 274 bij het appointement van 16 april 1766.
            Voorheen inv.nr. 3854.
          - Kaart van een perceel duingrond uit des Graaflijkheids Molenduin, gelegen in de heerlijkheid Velzen onder Brederode. (Rekestrant Simon Kluyskens Simonsz.), 1766, ---; 3855; Manuscript Afmetingen 20 x 32 cm
            Bevindt zich in het archief van de Grafelijkheidsrekenkamer, toegang 3.01.27.01 inv.nr. 274 bij het appointement van 6 aug. 1766.
            Voorheen inv.nr. 3855.
          - Kaart van een stuk grond uit des Graaflijkheids wildernis, genaamd het Molenduin in de ambachte van Velzen onder Bloemendaal. (Rekestrant Freedrik Schouten), 1767, ---; 3856; Manuscript Afmetingen 33 x 25 cm
            Bevindt zich in het archief van de Grafelijkheidsrekenkamer, toegang 3.01.27.01 inv.nr. 274 bij het appointement van 15 sept. 1767.
            Voorheen inv.nr. 3856.
          - Kaart van een perceel grond uit des Graaflijkheids wildernis onder Bloemendaal.(Rekestrant Gijbert Decker), 1770, ---; 3857; Manuscript Afmetingen 42.5 x 33 cm
            Vervaardigd door J. v. Varel.
            Bevindt zich in het archief van de Grafelijkheidsrekenkamer, toegang 3.01.27.01 inv.nr. 275 bij het appointement van 2 nov. 1770.
            Voorheen inv.nr. 3857.
          - Kaart van een perceel grond uit des Graaflijkheids wildernis onder Bloemendaal. (Rekestrant Cornelis Aernout van Brakel), 1770, ---; 3858; Manuscript Afmetingen 33 x 21 cm
            Vervaardigd door Jan van Varel.
            Bevindt zich in het archief van de Grafelijkheidsrekenkamer, toegang 3.01.27.01 inv.nr. 275 bij het appointement van 23 nov. 1770.
            Voorheen inv.nr. 3858.
          - Kaart van een stuk duingrond, gelegen onder Bloemendaal. (Rekestrant Christoffel van Dam), 1772, ---; 3859; Manuscript Afmetingen 33 x 42 cm
            Bevindt zich in het archief van de Grafelijkheidsrekenkamer, toegang 3.01.27.01 inv.nr. 275 bij het appointement van 29 juni 1772.
            Voorheen inv.nr. 3859.
          - Kaart van een perceel grond, gelegen onder Bloemendaal. (Rekestrant Pieter Braa), ---; 3860; Manuscript
            Vervaardigd door Jan Ruy. Vgl. VTHR 3852.
            Bevindt zich in het archief van de Grafelijkheidsrekenkamer, toegang 3.01.27.01 inv.nr. 275 bij het appointement van 6 juli 1772.
            Voorheen inv.nr. 3860.
          - Kaart van een perceel grond van des Graaflijkheids Keuken- of Molenduin onder Aelbertsberg of Bloemendaal in Brederode., 1778, ---; 3861; Manuscript Afmetingen 49.5 x 40 cm
            Bevindt zich in het archief van de Grafelijkheidsrekenkamer, toegang 3.01.27.01 inv.nr. 277 bij het appointement van 10 juli 1778.
            Voorheen inv.nr. 3861.
          - Kaart van duingronden, gelegen in de ban van Aelbertsberg of Bloemendaal in Brederode. (Rekestrant Hendrik Lis, achter zijn blekerij), 1784, ---; 3862; Manuscript Afmetingen 34 x 23 cm
            Vervaardigd door Jacob Engelman.
            Bevindt zich in het archief van de Grafelijkheidsrekenkamer, toegang 3.01.27.01 inv.nr. 279 bij het appointement van 7 december 1784
            Voorheen inv.nr. 3862.
          - Kaart van de hofstede Croesbeek of Schapenbos, en van zeker duingrond daarachter gelegen tussen de vaart van Haarlem op Leiden in de Graaflijkheids Leyduinen. (Rekestrant Hendrik Gerbrand Moens), 1746, ---; 3863; Manuscript Afmetingen 37 x 62.5 cm
            Vervaardigd door Dirk Klinkenbergh.
            Bevindt zich in het archief van de Grafelijkheidsrekenkamer, toegang 3.01.27.01 inv.nr. 269 bij het appointement van 17 febr. 1746.
            Voorheen inv.nr. 3863.
          - Kaart van een perceel hoge en heuvelachtige duinen, liggende ten Zuidwest van de hofstede Croesbeek of Schapenbosch, gelegen tussen de vaart van Haarlem en Leiden en de Graaflijkheids Leyduinen. (Rekestrant Frederik Gerbrand Moens), 1746, ---; 3864; Manuscript Afmetingen 30 x 65 cm
            Vervaardigd door Dirk Klinkenberg en Melchior Bolstra.
            Bevindt zich in het archief van de Grafelijkheidsrekenkamer, toegang 3.01.27.01 inv.nr. 269 bij het appointement van 15 sept. 1746.
            Voorheen inv.nr. 3864.
          - Kaart van een zekere te verleggen weg achter de hofstede Woestduin op de grond van des Graaflijkheids Leyduinen. (Johanna Maria Kromhuizen, wed. Melchior ten Hove)., 1754, ---; 3865; Manuscript Afmetingen 31 x 40 cm
            Vervaardigd door Adriaan Snoek.
            Bevindt zich in het archief van de Grafelijkheidsrekenkamer, toegang 3.01.27.01 inv.nr. 271 bij het appointement van 15 aug. 1754.
            Voorheen inv.nr. 3865.
          - Kaart van een stuk duinige wildernis, liggende achter de hofstede, genaamd Leiduin, gelegen aan de Leidse vaart en van achter behorende onder het ambacht van Vogelenzang., 1756, ---; 3866; Manuscript op perkament Afmetingen 31 x 52 cm
            Bevindt zich in het archief van de Grafelijkheidsrekenkamer, toegang 3.01.27.01 inv.nr. 271 bij het appointement van 13 mei 1756.
            Voorheen inv.nr. 3866.
          - Kaart van de grond van een vinkenbaan, in den jare 1752 in pacht verleend, gelegen in het Leiduin, alsmede van eenige duinige wildernis, ten Westen van de bovengenoemde grond., 1761, ---; 3867; Manuscript Afmetingen 28 x 21 cm
            Vervaardigd door W.J. Vonk.
            Bevindt zich in het archief van de Grafelijkheidsrekenkamer, toegang 3.01.27.01 inv.nr. 272 bij het appointement van 28 jan. 1762.
            Voorheen inv.nr. 3867.
          - Kaart van een perceel gronds uit de Graaflijkheids Leiduin onder Vogelenzang. (Rekestrant David ten Hove), 1762, ---; 3868; Manuscript Afmetingen 49 x 63 cm
            Bevindt zich in het archief van de Grafelijkheidsrekenkamer, toegang 3.01.27.01 inv.nr. 273 bij het appointement van 3 maart 1763.
            Voorheen inv.nr. 3868.
          - Kaart van een stuk grond uit des Graaflijkheids Leiduin onder Vogelenzang. (Rekestrant David ten Hove), 1765, ---; 3869; Manuscript Afmetingen 42.5 x 65 cm
            Bevindt zich in het archief van de Grafelijkheidsrekenkamer, toegang 3.01.27.01 inv.nr. 273 bij het appointement van 4 dec. 1765.
            Voorheen inv.nr. 3869.
          - Kaart van zekere gronden uit des Graaflijkheids Leiduin onder Vogelenzang. (Mr Jan van Loon)., 1766, ---; 3870; Manuscript Afmetingen 57 x 43 cm
            Vervaardigd door J. van Varel.
            Bevindt zich in het archief van de Grafelijkheidsrekenkamer, toegang 3.01.27.01 inv.nr. 274 bij het appointement van 4 febr. 1767.
            Voorheen inv.nr. 3870.